# 同一控制下企业合并追溯期被合并方存在股利分配怎么处理

提问人：豆 cpa 时间：2021-06-18 16:00:24
同一控制下企业合并，在合并当期往前追溯时，被合并方存在股利分配怎么处理？这个分配的股利当时是分配给了原最终控制方及少数股东。在将被合并方权益重分类为资本公积及少数少数股东权益时，这部分股利，好像计入了合并方资本，有点不理解

回答人：chenyiwei
这部分被合并方在合并日前向其原股东分配的股利，在追溯重述后的合并方合并报表中，仍列示为对其股东的股利分配。其中，根据MIN【本次合并方于合并日所持有的股权比例，原分配日最终控制方可控制的股权比例】作为对母公司股东的分配，减少未分配利润；其余部分作为对少数股东的分配，减少少数股东权益。

提问人：jlq519219 时间：2021-07-01 13:33:05
请问陈版主，利润表需要调整吗？借：投资收益；贷：资本公积。可以这样理解吗？要不所有者权益表不平吧。不知这样理解是否正确。谢谢。

回答人：chenyiwei
利润表不需要调整。